# КОНСТАНТИН КОНОВ

## +7-950-948-10-91 Telegram @KonstantinKonov kostyakonov@gmail.com https://github.com/KonstantinKonov

## ОБО МНЕ

Кандидат физ-мат наук со значительным баэкграундом в области вычислительной физики и математики (общий опыт работы 15 лет). В настоящее время - постдок ВШЭ.

Опыт в разработке ПО 3 года. Основной язык C++, владение C и Python на хорошем уровне. Умение разбираться в теме путем анализа англоязычной научной литературы. Опыт преподавания в школе (ІТ-лицей  $K\Phi Y$ ) и университете ( $K\Phi Y$ ,  $B \coprod \Theta$ ).

## ОБРАЗОВАНИЕ

 Кандидат физ.-мат. наук
 2016

 Казанский федеральный университет (радиофизика)
 2009

## ОПЫТ РАБОТЫ

МИЭМ ВШЭ (Московский институт электроники и математики им. А.Н. Тихонова Высшей школы экономики) 2021 - н.в. постдок Москва, Россия

- · Моделирование физических процессов на языке CUDA C на кластере cHARISMa
- · Применение нейросетей (Tensorflow) к задачам компьютерного зрения
- Обзор научной литературы и написание статей в международные рецензируемые журналы
- Работа с аспирантами

 КФТИ КазНЦ РАН
 2009-2021

 научный сотрудник
 Казань, Россия

- · Моделирование физических процессов на языке Python
- Построение и проведение экспериментов в области электронного парамагнитного резонанса
- Проведение лекций для студенто по теме "Применение электронного парамагнитного резонанса в биологии"

IT-лицей при Казанском федеральном университете учитель физики

2013-2014

Казань, Россия

- Преподавание физики в 8 и 9 классах
- $\cdot$  Подготовка к участию в конференции им. Лобачевского (команда школьников под моим руководством заняла 3 место с темой "Беспроводная передача электроэнергии")

## ТЕХНИЧЕСКИЕ СКИЛЛЫ

Языки программирования С, C++, Python

Параллельное программирование и HPC MPI, CUDA, OpenMP, Numba

Компиляторы, средства отладки и профилирования g++, clang, nvcc, gprof, valgrind

Средства сборки и тестирования make, CMake, GTest/GMock

Разное LaTeX, git, MySQL, PostgreSQL, pqxx, GSL, MatLab/GNU Octave